【裁判字號】    88,上易,3155
【裁判日期】    890301
【裁判案由】    竊盜
【裁判全文】
臺灣高等法院臺中分院刑事判決                  八十八年度上易字第三一五五號
    上  訴  人  臺灣台中地方法院檢察署檢察官
    被      告  丙○○
右上訴人因被告竊盜案件，不服台灣台中地方法院八十八年度易字第二七八九號中華
民國八十八年十月三十日第一審判決（起訴案號：台灣台中地方法院檢察署八十八年
度偵字第一七四六七號）提起上訴，本院判決如左：
    主  文
原判決撤銷。
丙○○竊盜，累犯，處有期徒刑伍月。
    事  實
一、丙○○曾於民國（下同）八十五年間因違反麻醉藥品管理條例案件，經台灣台中
    地方法院判處有期徒刑八月，於八十六年六月十日執行完畢，復不知悔悟，意圖
    為自己不法之所有，於民國（下同）八十八年六月二日凌晨，在台中市○○路「
    劉媽媽麵店」前，趁無人注意之際，竊取丁○○所有之車號ＩＮＣ二四八號重型
    機車得手，供己騎用。嗣於同年七月二十一日凌晨一時三十分許，丙○○騎上開
    機車搭載友人甲○○，在台中市○○路與綠川西街口為警查獲。
    理  由
一、被告經本院傳喚未於調查及審判期日到場，其於警訊及偵查時均矢口否認有竊盜
    犯行，辯稱：該部機車是伊於八十八年七月二十一日凌晨一時許，在台中市○○
    ○街第一廣場，向綽號「阿弟」者所借用，伊不知該車是贓車云云。經查上開竊
    盜事實，業據被害人丁○○於警訊時指述機車失竊情節綦詳（見偵查卷第十四頁
    反面），復經證人甲○○於警訊中證述該機車確係被告所騎乘無訛（見偵查卷第
    十二頁反面），並有贓物認領保管收據在卷足憑，該失竊機車自堪認定為被告所
    竊得。被告所辯稱向「阿弟」者借用機車，然而該「阿弟」者之真實姓名及年籍
    住居所均未能於警訊及偵查中供陳，且機車價值匪輕，該機車又係車主所失竊，
    該車苟係「阿弟」者所竊，豈願再借予他人而有竊車犯行曝光之虞？被告於警訊
    中供稱其與「阿弟」僅認識幾十分鐘等語，則以在第一廣場電動玩具店僅認識幾
    十分鐘之情形，「阿弟」即願意將他人失竊之機車借予被告，以上均與一般社會
    情理有違，被告所辯無非卸責飾詞，自不足採信。本件事證明確，被告犯行堪予
    認定。
二、核被告所為，係犯刑法第三百二十條第一項之竊盜罪。被告有事實欄所載科處有
    期徒刑及執行紀錄，有本院被告全國前案紀錄表在卷可稽，其於上揭有期徒刑執
    行完畢後，在五年以內再犯本件有期徒刑以上之罪，為累犯，應依刑法第四十七
    條規定加重其刑。原審以被害人丁○○之陳述僅足證明ＩＮＣ二四八號機車確係
    失竊之贓車，然其既未曾目賭竊盜時之狀況，且其所填具之贓物領具僅能證明渠
    等已領回所遺失之物，尚無從積極證明被告本案之竊盜犯行；被告於警訊中供稱
    其與「阿弟」僅認識幾十分鐘等語，則以在第一廣場電動玩具店僅認識幾十分鐘
    之情形，實難苛求被告會詳細查知「阿弟」之真實姓名及住址；同時為警查獲之
    證人甲○○於警訊中亦陳稱伊不知所乘之機車係贓車，更無從佐證上開機車為被
    告所竊；此外依目前卷內證據資料，尚無從積極證明被告本案之竊盜犯行，因認
    被告所辯尚堪憑採，諭知被告無罪，然未能審酌被告所辯諸多與社會一般情理有
    違之處，尚有未洽，檢察官上訴意旨執此指摘原判決不當，為有理由，應由本院
    將原判決撤銷改判。爰審酌被告之素行不佳、犯罪之動機、目的在於竊取機車供
    交通工具使用及犯罪所生之損害等一切情狀，量處其刑如主文所示。
三、被告經合法傳喚，無正當理由不到庭，爰不待其陳述逕行判決。
據上論斷，應依刑事訴訟法第三百七十一條、第三百六十九條第一項前段、第三百六
十四條、第二百九十九條第一項前段，刑法第三百二十條第一項、第四十七條，罰金
罰鍰提高標準條例第一條前段，判決如主文。
本案經檢察官乙○○到庭執行職務。
中      華      民      國    八十九     年      三       月     一     日
                                  台灣高等法院台中分院刑事第七庭
                                        審判長法  官  劉  連  星
                                              法  官  林  秋  華
                                              法  官  江  錫  麟
右正本證明與原本無異。
不得上訴
                                              書記官  謝  雅  惠
中      華      民      國    八十九     年      三       月     三     日
附錄：本案論罪科刑法條全文
刑法第三百二十條第一項：
意圖為自己或第三人不法之所有，而竊取他人之動產者，為竊盜罪，處五年以下有期
徒刑、拘役或五百元以下罰金。
                                                                        Ｑ


司法院資訊處製作；財團法人民間司法改革基金會備份。
